【裁判字號】    95,易,711
【裁判日期】    951128
【裁判案由】    賭博
【裁判全文】
臺灣苗栗地方法院刑事判決               95年度易字第711號
公  訴  人  臺灣苗栗地方法院檢察署檢察官
被      告  甲○○
上列被告因賭博案件，經檢察官聲請簡易判決處刑（95年度偵字
第4932號），本院苗栗簡易庭認為不宜以簡易判決處刑，改依通
常程序審理後，經本院合議庭裁定以簡式審判程序判決如下：
    主  文
甲○○共同連續意圖營利，聚眾賭博，處有期徒刑陸月，如易科
罰金，以銀元參佰元即新台幣玖佰元折算壹日。
扣案之個人電腦壹組（含螢幕、主機、鍵盤及滑鼠）、錄音機壹
台、錄音帶壹捲、電子計算機壹台、帳號密碼本壹本、帳號密碼
單參張均沒收。
    事  實
一、甲○○與某姓名年籍均不詳綽號「小蔡」之成年男子，共同
    基於意圖營利之概括犯意聯絡，自民國（下同）94年7 月間
    某日起，至同年9 月間止，連續提供其所經營位於苗栗縣後
    龍鎮○○路與光華路口之「不夜城碳烤啤酒屋」，作為公眾
    得出入之賭博場所，經營中華職業棒球運動比賽簽賭站，由
    該「小蔡」男子自任組頭，並以店內728927號電話號碼為聯
    絡工具，在該處簽賭下注，其賭博之方式，係以中華職棒大
    聯盟（CPBL）棒球賽之比賽場次輸贏結果，作為賭博標的，
    各場比賽賠率為1 比1 ，由賭徒於比賽開賽前簽選勝出隊伍
    ，賭徒僅以口頭下注，由甲○○予以紀錄，下注金額最少1
    注為新台幣（下同）5 千元，凡賭徒簽中球隊勝負者，「小
    蔡」即賠付其下注金額等倍之賭金，並從中抽取5%之抽頭金
    ，賭徒若未簽中，則所下注之金額悉歸「小蔡」贏得。另甲
    ○○同時為「小蔡」之小組頭，除自己向「小蔡」簽賭外，
    亦將賭徒簽賭之金額轉給組頭「小蔡」對賭，自己則從每注
    簽賭金額中抽取50元之抽頭金牟利，每場平均下注金額約10
    萬元，累計金額約4 、5 百萬元。嗣苗栗縣警察局督察室會
    同苗栗縣警察局竹南分局後龍分駐所員警，持本院核發之搜
    索票，於95年9 月12日下午5 時許，至上址搜索，當場查獲
    甲○○所有供經營賭博用之個人電腦1 組（含螢幕、主機、
    鍵盤及滑鼠）、錄音機1 台、錄音帶1 捲、電子計算機1 台
    、帳號密碼本1 本、帳號密碼單3 張。
二、案經苗栗縣警察局竹南分局報請臺灣苗栗地方法院檢察署檢
    察官偵查起訴。
    理  由
一、上開事實，迭據被告甲○○於警詢、檢察官偵查及本院審理
    中坦承不諱，並有被告甲○○所有供經營賭博用之個人電腦
    1 組（含螢幕、主機、鍵盤及滑鼠）、錄音機1 台、錄音帶
    1 捲、電子計算機1 台、帳號密碼本1 本、帳號密碼單3 張
    等扣案足資佐證。是被告甲○○之自白，與事實相符，罪證
    明確，其犯行洵堪認定，應依法予以論科。
二、核被告甲○○所為，係犯刑法第268 條之意圖營利供給賭博
    場所罪及意圖營利聚眾賭博罪、同法第266 條第1 項前段之
    在公眾得出入之場所賭博財物罪。被告甲○○行為後，刑法
    第28條僅作文字修正，將「共同實施」修正為「共同實行」
    ，對被告甲○○而言並無不利，故被告甲○○與綽號「小蔡
    」之成年男子間，因有犯意聯絡及行為分擔，依刑法第2 條
    第1 項之規定，應依修正前刑法第28條之規定論以共同正犯
    。被告甲○○於每場比賽開賽前，提供賭博場所，聚集不特
    定多數人簽賭之各個舉動，無非欲達當期簽注營利之目的，
    其主觀上係追求一個同一之營利目的，社會價值上亦僅賦予
    單一賭博之評價，故每場比賽開賽前，被告甲○○之多次供
    給賭博場所、聚眾賭博及對賭之各個舉動，不過為其各個犯
    罪行為之接續，均應屬接續犯，為單純一罪。又刑法第56條
    連續犯之規定，業於94年1 月7 日修正刪除，於94年2 月2
    日經總統令公布，並於95年7 月1 日施行，被告甲○○之犯
    行，因行為後新法業已刪除連續犯之規定，此刪除雖非犯罪
    構成要件之變更，但顯已影響行為人刑罰之法律效果，自屬
    法律有變更，依新法第2 條第1 項規定，比較新、舊法結果
    ，仍應適用較有利於被告甲○○之行為時法律即舊法論以連
    續犯（最高法院95年第8 次刑事庭會議決議參照），故被告
    甲○○前後多次犯行，時間緊接，方法相同，顯係基於概括
    犯意而為，且係犯構成要件相同之罪名，皆應依修正前刑法
    第56條連續犯之規定各論以一罪，並均依法加重其刑。又被
    告甲○○所犯上開3 罪間，係基於1 個賭博犯意之決定，達
    成其同一犯罪之各個舉動，應屬法律概念之1 行為，其以1
    行為同時觸犯上開3 罪名，為想像競合犯，應依刑法第55條
    前段之規定，從情節較重之意圖營利聚眾賭博罪處斷。爰審
    酌被告甲○○經營職棒賭博，危害社會善良風氣，理應重罰
    ，惟念其經營期間不長，犯後又能坦白承認，深表悔意等一
    切情狀，量處如主文所示之刑，以資懲儆。次查，被告甲○
    ○犯罪時刑法第41條第1 項前段規定：「犯最重本刑為5 年
    以下有期徒刑以下之刑之罪，而受6 個月以下有期徒刑或拘
    役之宣告，因身體、教育、職業、家庭之關係或其他正當事
    由，執行顯有困難者，得以1 元以上3 元以下折算1 日，易
    科罰金。」，又被告甲○○行為時之易科罰金折算標準，依
    修正前罰金罰鍰提高標準條例第2 條前段（現已刪除）規定
    ，就其原定數額提高為100 倍折算1 日，則本件被告甲○○
    行為時之易科罰金折算標準，應以銀元300 元折算1 日，經
    折算為新臺幣後，應以新臺幣900 元折算為1 日，惟95 年7
    月1 日修正公布施行之刑法第41條第1 項前段則規定：「犯
    最重本刑為5 年以下有期徒刑以下之刑之罪，而受6 個月以
    下有期徒刑或拘役之宣告者，得以新臺幣1 千元、2 千元或
    3 千元折算1 日，易科罰金。」比較修正前後之易科罰金折
    算標準，以95年7 月1 日修正公布施行前之規定，較有利於
    被告甲○○，應依刑法第2 條第1 項前段，適用修正前刑法
    第41條第1 項前段規定，同時諭知易科罰金之折算標準。
三、至扣案之個人電腦1 組（含螢幕、主機、鍵盤及滑鼠）、錄
    音機1 台、錄音帶1 捲、電子計算機1 台、帳號密碼本1 本
    、帳號密碼單3 張，均係被告甲○○所有，供其經營職棒賭
    博犯罪所用之物，已據其向本院供述甚明，以上扣案物品，
    均應依刑法第38條第1 項第2 款之規定，予以宣告沒收。
據上論斷，應依刑事訴訟法第452 條、第273 條之1 第1 項、第
299 條第1 項前段，刑法第2 條第1 項、修正前刑法第28條、修
正前刑法第56條、第268 條、第266 條第1 項前段、第55條前段
、修正前刑法第41條第1 項前段、第38條第1 項第2 款，現行法
規所定貨幣單位折算新台幣條例第2 條，罰金罰鍰提高標準條例
第1 條前段、修正前同條例第2 條，判決如主文。
本案經檢察官魏宏安到庭執行職務。
中    華    民    國    95    年    11    月    28    日
                  刑事第三庭    法  官  柳 章 峰
以上正本證明與原本無異。
如不服本判決，應於判決送達後10日內向本院提出上訴狀（應抄
附繕本）。告訴人或被害人如對於本判決不服者，應具備理由請
求檢察官上訴，其上訴期間之計算係以檢察官收受判決正本之日
期為準。
                                書記官  陳采瑜
中    華    民    國    95    年    11    月    28    日
附記論罪之法條全文：
刑法第266 條第1 項：
在公共場所或公眾得出入之場所賭博財物者，處1,000 元以下罰
金。但以供人暫時娛樂之物為賭者，不在此限。
刑法第268條：
意圖營利，供給賭博場所或聚眾賭博者，處3 年以下有期徒刑，
得併科3,000 元以下罰金。


司法院資訊處製作；財團法人民間司法改革基金會備份。
